臺灣桃園地方法院刑事判決　　　　　　99年度審易字第2121號
公　訴　人　臺灣桃園地方法院檢察署檢察官
被　　　告　陳國祥
上列被告因竊盜案件，經檢察官提起公訴（99年度偵字第27646
號），被告於本院準備程序進行中，就被訴事實為有罪之陳述，
經本院告知簡式審判程序意旨，並聽取公訴人及被告之意見後，
本院裁定依簡式審判程序審理，判決如下：
    主      文
陳國祥竊盜，累犯，處有期徒刑伍月；又攜帶兇器、毀越安全設
備竊盜，累犯，處有期徒刑柒月。應執行有期徒刑拾月。
    事實及理由
一、陳國祥前於民國94年間因侵占案件，經本院以95年度易字第
    247 號判決判處有期徒刑8 月確定，嗣經本院以96年度聲減
    字第90號裁定減為有期徒刑4 月確定，於96年7 月16日期滿
    執行完畢（於本案構成累犯）。詎其猶不知悔改，復基於意
    圖為自己不法所有之犯意，(一)先於99年6 月6 日上午11時許
    ，在桃園縣中壢市○○路2 號前，徒手竊取郭育淇所有之車
    牌號碼ML- 9888號自用小客車，得手後供己作為代步之用。
    (二)復於翌日（7 日）下午1 時許，駕駛上開竊得車輛，前往
    桃園縣大溪鎮○○里○○○街137 巷60號之郭麗君住處後，
    持客觀上足供兇器使用之一字起子1 把破壞窗戶後翻爬侵入
    （侵入住宅部分未據告訴），竊取郭麗君所有之32吋液晶電
    視1 台（價值約新臺幣2 萬元），得手後將該電視售予某不
    知情之線上玩家，而上開竊得車輛則棄置在桃園縣中壢市○
    ○路路邊。嗣於99年6 月7 日晚間8 時許，郭麗君返家發現
    後並報警處理，經警在郭麗君住處採得指紋3 枚送驗後，發
    現與陳國祥之左食指、左拇指、左食指指紋相符，始循線查
    獲上情。
二、證據名稱：
  (一)被告陳國祥於警詢、檢察事務官詢問及本院審理時之自白。
  (二)被害人郭育淇、告訴人即被害人郭麗君於警詢時之指述、證
    人李美秀於警詢時之證述。
  (三)內政部警政署刑事警察局99年8 月25日刑紋字第0990117091
    號鑑定書、桃園縣政府警察局大溪分局刑案現場勘察報告暨
    刑案現場勘察照片18張、贓物認領保管單、桃園縣政府警察
    局車輛協尋電腦輸入單、失車唯讀案件基本資料各1 份。
三、新舊法比較：
    被告於犯罪後，刑法第321 條第1 項業於100 年1 月26日修
    正公布，於100 年1 月28日生效施行。按行為後法律有變更
    者，適用行為時之法律，但行為後之法律有利於行為人者，
    適用最有利於行為人之法律，刑法第2 條第1 項訂有明文。
    修正前之刑法第321 條第1 項原規定：「犯竊盜罪而有左列
    情形之一者，處6 月以上、5 年以下有期徒刑：一、於夜間
    侵入住宅或有人居住之建築物、船艦或隱匿其內而犯之者。
    二、毀越門扇、牆垣或其他安全設備而犯之者。三、攜帶兇
    器而犯之者。四、結夥三人以上而犯之者。五、乘火災、水
    災或其他災害之際而犯之者。六、在車站或埠頭而犯之者。
    」；而修正後刑法第321 條第1 項則規定：「犯竊盜罪而有
    下列情形之一者，處6 月以上、5 年以下有期徒刑，得併科
    新臺幣十萬元以下罰金：一、侵入住宅或有人居住之建築物
    、船艦或隱匿其內而犯之者。二、毀越門扇、牆垣或其他安
    全設備而犯之者。三、攜帶兇器而犯之者。四、結夥三人以
    上而犯之者。五、乘火災、水災或其他災害之際而犯之者。
    六、在車站、埠頭、航空站或其他供水、陸、空公眾運輸之
    舟、車、航空機內而犯之者。」，比較修正前後關於刑法第
    321 條第1 項之規定，修正後之刑法第321 條第1 項於第1
    款刪除「於夜間」之文字；於第6 款增加「在航空站或其他
    供水、陸、空公眾運輸之舟、車、航空機內」之文字，擴大
    加重竊盜罪之適用範圍，使部分修正前原應適用普通竊盜罪
    論罪科刑之情形，於修正後改論以加重竊盜罪論罪科刑，並
    增加得併科罰金新臺幣10萬元之規定，解釋上自應以修正前
    之規定對被告較有利，而依刑法第2 條第1 項前段規定，適
    用行為時之法律即修正前刑法第321 條第1 項第1 款規定論
    處。
四、按刑法第321 條第1 項第3 款之攜帶兇器竊盜罪，係以行為
    人攜帶兇器竊盜為其加重條件，此所謂兇器，其種類並無限
    制，凡客觀上足對人之生命、身體、安全構成威脅，具有危
    險性之兇器均屬之，且祇須行竊時攜帶此種具有危險性之兇
    器為已足，並不以攜帶之初有行兇之意圖為必要；亦即行為
    人攜帶兇器有行兇之可能，客觀上具有危險性，即為已足，
    至其主觀上有無持以行兇或反抗之意思，尚非所問（最高法
    院79年臺上字第5253號判例意旨參照）。是核被告就事實及
    理由欄一(一)所為，係犯刑法第320 條第1 項之竊盜罪；就第
    事實及理由欄一(二)所為，係犯修正前刑法第321 條第1 項第
    2 款、3 款之攜帶兇器、毀越安全設備竊盜罪。被告所犯上
    開2 罪間，犯意各別，行為互殊，應予分論併罰。被告陳國
    祥有如上開事實欄一所載之科刑及執行紀錄，有臺灣高等法
    院被告前案紀錄表1 份在卷可佐，其受徒刑執行完畢後5 年
    內，故意再犯本件有期徒刑以上之2 罪，均為累犯，皆應依
    刑法第47條第1 項之規定，加重其刑。爰審酌被告正值青壯
    年，不思以正當手段獲取財物，竟圖不勞而獲而為本案竊盜
    犯行，危害社會治安及被害人之權益，所為非是，惟念其犯
    後坦承犯行，並兼衡被告犯罪之動機、目的、手段、智識程
    度、遭竊財物價值等一切情狀，分別量處如主文所示之刑，
    並定其應執行之刑，以示懲儆。至被告用以行竊之一字起子
    1 把，因未扣案，且被告於檢察事務官詢問時供稱該把一字
    起子業已丟棄等語，是顯然業已滅失，爰不另為沒收之諭知
    ，併此敘明之。
五、應適用之法條：刑事訴訟法第273 條之1 第1 項、第299 條
    第1 項前段、第310 條之2 、第454 條第1 項，刑法第320
    條第1 項、修正前刑法第321 條第1 項第2 款、第3 款、刑
    法第2 條第1 項前段、第47條第1 項、第51條第5 款，刑法
    施行法第1 條之1 第1 項、第2 項前段，判決如主文。
本案經檢察官簡方毅到庭執行職務。
中    華    民    國   100    年    1     月    28    日
                        刑事庭  法  官  鍾雅蘭
以上正本證明與原本無異。
如不服本判決，得自收受送達之翌日起10日內向本院提出上訴狀
（應附繕本），其未敘述上訴理由者，應於上訴期間屆滿後20日
內補提理由書狀於本院，上訴於臺灣高等法院。
                                書記官  石曉芸
中    華    民    國   100    年    1     月    28    日
附錄本案論罪科刑依據之法條：
中華民國刑法第320條
（普通竊盜罪、竊佔罪）
意圖為自己或第三人不法之所有，而竊取他人之動產者，為竊盜
罪，處5 年以下有期徒刑、拘役或5 百元以下罰金。
意圖為自己或第三人不法之利益，而竊佔他人之不動產者，依前
項之規定處斷。
前二項之未遂犯罰之。
修正前中華民國刑法第321條
（加重竊盜罪）
犯竊盜罪而有左列情形之一者，處6 月以上、5 年以下有期徒刑
：
一、於夜間侵入住宅或有人居住之建築物、船艦或隱匿其內而犯
    之者。
二、毀越門扇、牆垣或其他安全設備而犯之者。
三、攜帶兇器而犯之者。
四、結夥三人以上而犯之者。
五、乘火災、水災或其他災害之際而犯之者。
六、在車站或埠頭而犯之者。
前項之未遂犯罰之。